臺灣高等法院高雄分院刑事判決　　　　　　　　　九十一年度上訴字第一七一號
　　上訴人
　　即被告　紀國甲
右上訴人因違反毒品危害防制條例案件，不服臺灣屏東地方法院九十年度訴字第九一
一號中華民國九十一年五月六日第一審判決（起訴案號：臺灣屏東地方法院檢察署九
十年度毒偵字第一六九一號，移送原審併辦案號：同署九十一年度毒偵字第二六０號
），提起上訴，本院判決如左：
      主  文
上訴駁回。
      事  實
一、紀國甲曾於民國八十五年間，因賭博案件，經臺灣屏東地方法院判處有期徒刑五
    月，於八十六年二月二十七日易科罰金執行完畢。且前因施用第二級毒品案件，
    經停止強制戒治，交付保護管束期滿，由台灣屏東地方法院檢察署檢察官於九十
    年四月十二日，以九十年度戒毒偵字第一一一號為不起訴處分確定。猶不知悔改
    ，復基於施用第一級毒品海洛因及第二級毒品安非他命之概括犯意，自九十年九
    月一日上午九時許起，至九十一年三月十八日凌晨一時三十分許止，在屏東縣萬
    丹鄉○○村○○路○段一一二號之住處及屏東各地工寮，連續多次施用第一級毒
    品海洛因及第二級毒品安非他命，經警於九十年九月二日中午十二時三十五分許
    ，通知其至屏東縣警察局屏東分局採尿查獲，復於九十一年三月十八日凌晨一時
    三十分許，在屏東市○○路一七九之一號上光眼鏡公司外查獲，並扣得其所有之
    海洛因四小包（驗後合計淨重０．九二公克，包裝重一‧０三公克）及安非他命
    七小包（毛重五．三公克）。
二、案經屏東縣警察局屏東分局報請台灣屏東地方法院檢察署檢察官偵查起訴。
      理  由
一、訊據上訴人即被告紀國甲對前揭事實坦承不諱，且被告於九十年九月二日、九十
    一年三月十八日經警採尿送驗結果，發現確有甲基安非他命與嗎啡陽性反應（即
    海洛因水解後之反應），此有屏東縣衛生局煙毒及麻醉藥品類委託檢驗結果通知
    書、台灣檢驗科技股份有限公司濫用藥物尿液檢驗報告各一紙附卷可稽，此為檢
    驗機關本於專業知識及科學儀器方法所得之結論，自可憑信，此外復有第一級毒
    品海洛因四小包（淨重０‧九二公克，包裝重一‧０三公克）、第二級毒品安非
    他命七小包（毛重五‧三公克）扣案可資佐證，該扣案之二種白色粉末，分別經
    送法務部調查局及屏東縣警察局屏東分局鑑定，確為第一級毒品海洛因及第二級
    毒品安非他命無誤，有法務部調查局鑑定通知書一紙、屏東縣警察局屏東分局刑
    事組查獲涉嫌毒品危害防制條例毒品初步檢驗報告表一紙在卷可按，足見被告自
    白與事實相符，堪以採信。且其前因施用第二級毒品案件，經交付保護管束期滿
    ，由台灣屏東地方法院檢察署檢察官於九十年四月十二日，以九十年度戒毒偵字
    第一一一號為不起訴處分確定，被告於檢察官依毒品危害防制條例第二十條第二
    項規定為不起訴處分後五年內再犯毒品危害防制條例第十條之罪，有該不起訴處
    分書一紙、臺灣屏東地方法院檢察署刑案資料查註紀錄表、臺灣高等法院被告全
    國前案紀錄表等在卷足憑，本件事證已明，被告犯行應堪認定。
二、查海洛因、安非他命係毒品危害防制條例第二條第一項第一款、第二款所稱之第
    一級、第二級毒品，被告持以施用，核其所為係分別犯同條例第十條第一項及第
    二項之施用第一級、第二級毒品罪。被告持有第一、二級毒品，並進而施用之，
    其持有之低度行為為施用之高度行為吸收，不另論罪。被告連續多次施用第一級
    毒品海洛因及第二級毒品安非他命之行為，時間緊接，犯罪基本構成要件相同，
    顯均係基於概括犯意而為之，皆為連續犯，應各以一罪論。公訴人雖僅就被告於
    九十年九月一日之施用第一級、第二級毒品犯行提起公訴，惟被告於法院審理時
    坦承自九十年九月一日起至九十一年三月十八日止，在屏東各地工寮每二日一次
    施用第一級、第二級毒品，並為警於九十一年三月十八日驗尿查獲，此部分與上
    開起訴部分有連續犯之裁判上一罪關係，為起訴效力所及，本院自應併予審究，
    附此敘明。又被告於八十五年間，因賭博案件，經本院判處有期徒刑五月，於八
    十六年二月二十七日易科罰金執行完畢，有台灣高等法院被告全國前案紀錄表在
    卷可憑，其於執行完畢後五年以內再犯有期徒刑以上之上述二罪，皆為累犯，應
    依刑法第四十七條之規定，加重其刑。所犯二罪，犯意各別，行為互異，應予分
    開論罪，合併處罰。
三、原審因依毒品危害防制條例第十條第一項、第二項、第十八條第一項前段，刑法
    第十一條、第五十六條、第五十一條第五款、第四十七條之規定，並審酌被告犯
    後坦承犯行、態度尚稱良好，無視國家禁止毒品之政令宣導、施用毒品係戕害個
    人身心等一切情狀，分別量處被告紀國甲施用第一級毒品部分有期徒刑壹年貳月
    ，施用第二級毒品部分有期徒刑捌月，並定其應執行刑為有期徒刑壹年陸月。扣
    案之第一級毒品海洛因四小包（淨重○．九二公克，包裝重一‧０三公克）第二
    級毒品安非他命七小包（毛重五‧三公克），應依毒品危害防制條例第十八條第
    一項前段之規定，宣告沒收銷燬之。並敘明至鑑驗耗損之海洛因，顯已滅失，自
    不必再為沒收銷燬之諭知。認事用法，核無不合，量刑亦屬妥適。被告上訴意旨
    ，以原審量刑過重，指摘原判決不當，為無理由，應予駁回。
據上論結，應依刑事訴訟法第三百六十八條，判決如主文。
本案經檢察官鄭文貴到庭執行職務。
中      華      民      國      九十一    年    七      月    二十四    日
                              臺灣高等法院高雄分院刑事第九庭
                                  審判長法官  張明松
                                        法官  江泰章
                                        法官  任森銓
右甲本證明與原本無異。
施用第一級毒品部分，如不服本判決應於收受本判決後十日內向本院提出上訴書狀，
其未述上訴理由者，並得於提起上訴後十日內向本院補提理由書狀（均須按他造當
事人之人數附繕本)「切勿逕送上級法院」。
施用第二級毒品部分，不得上訴。
                                      書記官  施耀程
中    華    民    國     九十一     年       七       月     二十五     日
附錄本判決論罪科刑法條：
毒品危害防制條例第十條
施用第一級毒品者，處六月以上五年以下有期徒刑。
施用第二級毒品者，處三年以下有期徒刑。
                                                                        Ｆ
